# 股份支付修改的问题

提问人：18001609141 时间：2022-03-24 21:58:42
求助陈版，
背景： 公司以 0 元的价格授予高管限制性股票， 2021 年 12 月 15 日公司锁定了当日的每股市价（ 500 元），授予高管 10000 股票，总价值为500* 10000= 5百万元， 2021 年 12 月 15 授予后，公司开始摊销该总成本； 到了 2022 年 3 月，市价下跌为 300 元， 如果按照这个价格锁定，那高管将会获得更多价值，尽管归属时间会延后； 于是经高管同意，公司取消了之前授予的 10000 股，再重新锁定 300 元的价格，授予高管 16667 股票 （总价值：300 * 16667=5百万元）。 虽然两次授予，总价值一样，但是股数有所变动，想问以下几个问题：
1 ：正常情况下增发是合规的，想问一下取消之前预授的股数，再重新授予这种方式合规么？
2 ：以下两种方式的会计处理是一样的么 （以下是我的想法）？
A： 2021 年授予的 10000 股不变，直接在 2022 年进行增发（16667-10000=6667股）的会计处理— 该种方式将来会增加公司成本总计为： 新增发的股数 6667 * 新授予时的市价300= 2百万B： 2022 年公司取消了之前预售股数 10000 ，再重新授予股数 16667 的会计处理— 首先对于取消股数这一操作，准则上说是视为加速行权，一次性确认全部的费用 （500* 10000= 5百万元），然后针对重新授予股数这一操作（与取消股数视为一揽子交易），视为增发，将增加公司成本：新增股数 6667 * 新授予时的市价300= 2百万结论：两种方式对于公司的成本影响都是一样的， 只不过对于 A： 2021 年授予的 10000 股（500* 10000= 5百万元）和 2022 年增发的（6667 * 300= 2百万 ） 都是在限制性股票期限内第逐期确认成本费用 ； 对于B方案：要在 2022 年把取消的 10000 股 （500* 10000= 5百万元）一次性做费用， 然后新增的股数 6667 * 300= 2百万在限制性股票期限内确认成本费用。
以上理解是否正确？ 谢谢陈版

回答人：chenyiwei
1 、该事项应注意履行《上市公司股权激励管理办法》规定的程序，以及遵循公司上市所在交易所的相关业务规则。关键是决策程序合规和信息披露及时充分。
2 、需要区分这是“原计划取消+新计划授予”还是属于对股份支付条款和条件的修改。可参考《中审众环研究 2020 》之“问题1-4-35（境外公司期权激励确认的管理费用在回国内A股上市过程中对财务报表的影响）”。